【裁判字號】    98,抗,236
【裁判日期】    981002
【裁判案由】    本票裁定
【裁判全文】
臺灣臺中地方法院民事裁定               98年度抗字第236號
抗  告  人  丙○○○○○○
相  對  人  乙○○
上列當事人間聲請本票准許強制執行事件，抗告人對於民國98年
7月20日本院簡易庭所為 98年度司票字第6359號裁定提起抗告，
本院合議庭裁定如下：
    主    文
抗告駁回。
抗告程序費用新臺幣壹仟元由抗告人負擔。
    理    由
一、按執票人向本票發票人行使追索權時，得聲請法院裁定後強
    制執行，票據法第 123條定有明文。又本票執票人，依票據
    法第 123條規定，聲請法院裁定許可對發票人強制執行，係
    屬非訟事件，此項聲請之裁定，及抗告法院之裁定，僅依非
    訟事件程序，以審查強制執行許可與否，並無確定實體上法
    律關係存否之效力，法院僅就本票形式上之要件是否具備予
    以審查，即為已足，如發票人就票據債務之存否有爭執時，
    應由發票人提起確認之訴，以資解決，最高法院著有56年台
    抗字第714號判例及57年台抗字第76號判例可資參照。
二、本件相對人主張執有抗告人為發票人，如原裁定所示之本票
     5紙，並免除作成拒絕證書，不料屆期提示未獲付款，依票
    據法第 123條規定聲請裁定許可強制執行等情，已據提出本
    票 5紙為證。原裁定法院審查本票形式上之要件業已具備，
    予以准許，即無不合。
三、抗告意旨主張：相對人所持有之系爭本票於簽發時均未記載
    到期日，依票據法之規定早已罹於時效，惟相對人為刻意製
    造尚未超過時效之票據，方自行於系爭本票上偽填到期日。
    又系爭5張支票 (應為本票之誤寫)當時係簽發給案外人甲○
    ○，屆期未兌現，甲○○亦已透過訴訟主張，相對人取得系
    爭本票屬於到期日後之轉讓，不得對發票人主張票據法上之
    效力，為此提起抗告，並聲明請求廢棄原裁定等語。經查，
    相對人在原審提出之本票，關於到期日部分已經記載完備，
    並無抗告人所指未記載之情事，且到期日非絕對必要記載事
    項，未載到期日，視為見票即付，仍為有效票據。又抗告人
    爭執系爭本票實際上早已罹於時效而到期日之記載涉及偽造
    ，及相對人為到期日後受讓系爭本票不得主張票據法上之效
    力等情，核屬實體法上之爭執，應由抗告人另行提起訴訟，
    以資解決，本件非訟事件程序，無從加以審究。從而，系爭
    本票形式上之要件既已具備，仍應准許為強制執行之裁定，
    原審所為之裁判並無違誤，抗告意旨請求廢棄原裁定，為無
    理由，應予駁回。
四、據上論結，本件抗告為無理由，依非訟事件法第46條、第21
    條第2項、第24條第1項，民事訴訟法第 495條之1第1項、第
    449條第1項、第78條，裁定如主文。
中    華    民    國    98    年    10    月     2     日
                  民事第三庭  審判長法  官  許秀芬
                                    法  官  許石慶
                                    法  官  曹宗鼎
以上正本係照原本作成。
本裁定不得再抗告。
中    華    民    國    98    年    10    月     2     日
                                    書記官


司法院資訊處製作；財團法人民間司法改革基金會備份。
